【裁判字號】    99,上訴,1805
【裁判日期】    990729
【裁判案由】    兒童及少年性交易防制條例
【裁判全文】
臺灣高等法院刑事判決                99年度上訴字第1805號
上  訴  人  臺灣臺北地方法院檢察署檢察官
被      告  甲○○
上列上訴人因被告兒童及少年性交易防制條例案件，不服臺灣臺
北地方法院98年度訴字第1919號，中華民國99年3 月17日第一審
判決（起訴案號：臺灣臺北地方法院檢察署98年度偵字第17424
號），提起上訴，本院判決如下：
    主  文
上訴駁回。
    理  由                                                                
壹、證據能力之認定部分：
    按被告以外之人（包括證人、鑑定人、告訴人、被害人及共
    同被告等）於審判外之陳述雖不符刑事訴訟法第159條之1至
    之4等4條之規定，而經當事人於審判程序同意作為證據，法
    院審酌該言詞陳述或書面陳述作成時之情況，認為適當者，
    亦得為證據；當事人、代理人或辯護人於法院調查證據時，
    知有刑事訴訟法第159條第1項不得為證據之情形，而未於言
    詞辯論終結前聲明異議者，視為有前項之同意，同法第159
    條之5定有明文。立法意旨在於傳聞證據未經當事人之反對
    詰問予以核實，原則上先予排除。惟若當事人已放棄反對詰
    問權，於審判程序中表明同意該等傳聞證據可作為證據；或
    於言詞辯論終結前未聲明異議，基於尊重當事人對傳聞證據
    之處分權，及證據資料愈豐富，愈有助於真實發見之理念，
    且強化言詞辯論主義，使訴訟程序得以順暢進行，上開傳聞
    證據亦均具有證據能力。查本件下列所引用之被告以外之人
    於審判外之供述或非供述證據，因公訴人及被告均已於本院
    審理程序中未表示意見（見本院卷第23頁反面、第32頁反面
    至34頁），且迄至言詞辯論終結前未再聲明異議，而本院審
    酌上開供述或非供述等證據資料製作時之情況，無不當取供
    及證明力明顯過低之瑕疵，認以之作為證據應屬適當，故揆
    諸前開規定，認前揭證據資料應有證據能力。
參、實體部分：
一、公訴意旨略以：被告甲○○明知0000000000門號係告訴人乙
    ○○所使用，竟於民國（下同）98年4 月18日晚間7 時55分
    許，在前開網腳江翠店，以店內電腦網路連線設備，在上揭
    「club 1069 拓峰網網站」，以暱稱「小陳」，公開刊登「
    板橋現約幫你吸讓你幹我22條件不錯想找住在台北或板橋的
    找個時間約我不限年齡我可以幫你吹技術超優的服務不錯喔
    價錢也很公道手機0000000000雅虎即時通der621003 （直接
    加我吧）」等足以引誘、暗示或其他促使人為性交易之訊息
    ，因認被告涉犯兒童及少年性交易防制條例第29條罪嫌。
二、按兒童及少年性交易防制條例第1條規定，該條例立法目的
    為防制、消弭以兒童為性交易對象事件，依該條規定解釋同
    條例第29條之構成要件可知，需行為人本人有性交易意欲，
    進而散布、播送、刊登性交易訊息，或替主觀上本有性交易
    意欲之他人代為散布、播送性交易訊息時，客觀上始有非法
    性交易活動潛在危險，而有對此種促使他人為性交易訊息之
    言論自由，予以合理限制之必要（司法院大法官釋字623號
    解釋參照）；易言之，行為人必須有上開主觀犯意，否則即
    難認有兒童及少年性交易防制條例第29條之構成要件故意可
    言。
三、訊據被告固坦承有於上開時、地刊登前揭內容訊息、000000
    0000係告訴人電話等事實不諱，惟辯稱：伊本人並無與他人
    為性交易之意思，刊登此訊息目的僅欲招來他人去騷擾告訴
    人等語。經查，本件尚查無積極證據足認被告或告訴人乙○
    ○有與他人為性交易之真意，是依前揭說明，被告先刊登告
    訴人乙○○之警詢筆錄，顯係為達到藉以公然侮辱告訴人乙
    ○○之目的無疑，此適足認被告所辯其刊登該訊息係欲使告
    訴人乙○○受騷擾，自己或告訴人乙○○均無性交易意欲乙
    節，應可採信。況本件遍查全卷事證，亦查無被告或告訴人
    有與他人為性交易之真意，依前開意旨，自難僅以被告刊登
    上開內容訊息，即遽爾推認被告有兒童及少年性交易防制條
    例第29條之主觀犯意。此外，本院復查無其他證據證明被告
    有此犯行，自應認被告之犯罪尚屬不能證明。
四、原審以被告之犯罪不能證明為由，諭知被告無罪之判決，經
    核尚無違誤。檢察官提起上訴，仍執詞認被告確有兒童及少
    年性交易防制條例第29條犯行（如附件），指摘原判決擅自
    附加該罪名所無之特別主觀構成要件，顯不適法云云。惟按
    認事採證、證據之取捨及證據證明力之判斷，俱屬事實審法
    院之職權，苟無違背證據法則，自不能指為違法。原判決對
    於本件尚查無積極證據足認被告有兒童及少年性交易防制條
    例第29條犯行，已詳述其理由。公訴人所指被告犯罪事證既
    未達於通常一般之人均不致有所懷疑而得確信被告犯罪之程
    度，被告之犯罪即屬不能證明。檢察官上訴為無理由，應予
    駁回。
據上論斷，依刑事訴訟法第368 條，判決如主文。
本案經檢察官黃朝貴到庭執行職務。
中    華    民    國    99    年    7     月    29    日
                  刑事第十四庭  審判長法  官  陳志洋
                                      法  官  謝靜恒
                                      法  官  謝靜慧
以上正本證明與原本無異。
檢察官如不服本判決，應於收受送達後10日內向本院提出上訴書
狀，其未敘述上訴之理由者並得於提起上訴後10日內向本院補提
理由書（均須按他造當事人之人數附繕本）「切勿逕送上級法院
」。
                                      書記官  陳泰寧
中    華    民    國    99    年    8     月    6     日

司法院資訊處製作；財團法人民間司法改革基金會備份。
